# 请教陈版：关于是否必须执行商誉减值测试

提问人：www 学习 时间：2019-04-21 09:43:21
陈老师：
您好！
A公司于 2017 年 6 月收购B 公司，形成非同一控制下企业合并，B公司原账面商誉1.5 亿元，基于本次被A 公司收购时对 B公司重新进行评估，故 B公司原账面商誉经在 A公司合并报表公允价值调整时调整为 0 ，此时A 公司合并报表层面的商誉仅为 A 收购B 新形成的商誉 2 亿元，其中B公司原账面商誉为 B 公司以前年度收购其他公司时形成。
请问陈老师：本次需要对 A 公司和 B 公司分别进行 2015-2018 年 3 年一期的审计，那么对于 B 公司以前年度的商誉是否还需要在本次审计中进行各年商誉减值测试？还是仅测试 A 收购 B 后新形成的商誉即可？（假设A 原账面无商誉，现合并报表层面商誉仅为收购 B公司新形成）

回答人：chenyiwei
因为此次要求单独出具 B公司的三年一期审计报告，故 B 公司自身合并报表中以前收购企业企业时形成的商誉应单独进行减值测试。当然，如果此前收购的企业现在仍然是独立的资产组，那么现在 A、B 层面的商誉减值测试中针对 B子公司的相关资产组的测试工作很可能是重复的，可以交叉引用。